臺灣板橋地方法院刑事裁定　　　　　　94年度交聲字第1021號
原處分機關　交通部公路總局臺北區監理所
異　議　人
即受處分人　甲○○
代　理　人　塗建成
上列受處分人因違反道路交通管理處罰條例案件，對於原處分機
關94年6 月3 日所為之北監自裁字第裁40－CG0000000 號處分不
服，聲明異議，本院裁定如下：
    主  文
異議駁回。
    理  由
一、異議意旨略以：異議人所有之車號F8–5772號自用小客貨車
    ，於民國（下同）94年3 月20日8 時33分許，行經臺北縣新
    店市○○○路與屈尺路口（往烏來）時，經警依採証照片逕
    行舉發闖紅燈違規，惟異議人當時是自板橋開至烏來，按五
    十公里時速開車，沿途觀察所有交通號誌，市區幾乎所有的
    號誌由黃燈變紅燈是六秒，但是被拍照的路段是四線道，又
    是主幹道，何以其秒數只有三秒。況該路段是在市郊，又是
    連續彎路、下坡道，看到交通標誌的反應只有150 公尺距離
    下，要與前後車保持距離，試問其正當性何如？按當時的時
    速五十公里，根本來不及煞車。之前曾走過該路段，但是可
    能距離長短不同，所以本次看到標誌已來不及煞車。異議人
    當時是來不及煞車，非故意闖紅燈，爰依法聲明異議云云。
二、按道路交通管理處罰條例第4 條第1 項前段規定，駕駛人駕
    駛車輛，或行人在道路上應遵守道路交通標誌、標線、號誌
    之指示、警告、禁制規定。再按汽車駕駛人，行經有燈光號
    誌管制之交岔路口闖紅燈者，處新臺幣（下同）1800元以上
    5400元以下罰鍰，道路交通管理處罰條例第53條定有明文。
三、經查：異議人即受處分人甲○○所有之車號F8–5772號自用
    小客貨車，於94年3月20日8時33分許，行經有燈光號誌管制
    之臺北縣新店市○○○路與屈尺路口（往烏來）紅燈超越停
    止線之事實為異議人所不爭執，且有原舉發機關所掣發之北
    縣警交字第CG00 00000號舉發違反道路交通管理事件通知單
    影本、臺北縣政府警察局94年5 月5 日北縣警交字第094005
    8376號書函各1 紙在卷可稽。異議人之代理人塗建成雖於本
    院調查時到庭辯稱：該處號誌黃燈變換至紅燈僅三秒，以時
    速50公里之行車速度，反應距離只有150 公尺之情形下，看
    到標誌已來不及煞車，非故意闖紅燈云云，惟查，證人即舉
    發員警蔡澄潭於本院調查時到庭具結證稱：異議人之申訴我
    已回函表示：F8–5772號自用小客貨車，於94年3 月20日8
    時33分許，行經臺北縣新店市○○○路與屈尺路口（往烏來
    ）遇紅燈亮起2 秒2 才超越停止線（駛壓感應圈）被拍攝第
    一張照片，仍未停煞，以車速31公里繼續前進為紅燈亮後3
    秒再被儀器拍攝第2 張照片，況號誌燈之運轉在綠燈變黃燈
    需3 秒再變紅燈，其間有足夠時間讓駕駛人採取煞停措施。
    另按道路交通標誌標線號誌設置規則第231 條，黃燈變紅燈
    是三秒（參見前開規則第231 條第3 款），沒有如異議人所
    言的六秒，紅燈亮起所須時間是二秒二，共有五秒二的時間
    ，而異議人的前輪壓過感應圈才感應照相。當時已測到行車
    時速是31公里。我們是以科學採證的。我們是0.8 秒拍一張
    ，照片中「2.2 」為紅燈亮起的秒數，「167 」為張數，「
    1655」為路口代號等語（參見本院94年7 月14日訊問筆錄）
    ，並有證人當庭提出採証照片2 幀可資佐證，若果如異議代
    理人所述，當時行車時速僅50公里及反應距離尚有150 公尺
    之情形下，5.2 秒之時間應足以令車輛停止，何以異議人車
    輛於紅燈亮起2.2 秒後之時速仍為31公里，顯見其於上開黃
    燈變換至紅燈之際，並未採取任何煞停措施，其駕駛行為自
    有違失，異議人辯稱因來不及煞車，非故意闖紅燈云云，無
    非事後卸責之詞，不足採信，異議人於上開時、地有闖紅燈
    之違規事實，洵堪認定。原處分機關據以援引上開規定，裁
    處異議人罰鍰2700元，於法並無違誤，本件異議為無理由，
    應予駁回。
據上論斷，應依道路交通案件處理辦法第 19 條，裁定如主文。
中　　華　　民　　國　　94　　年　　7 　　月　　22　　日
                        交通法庭      法  官  王  敏  慧
上正本證明與原本無異。
如不服本裁定應於裁定送達後5日內向本院提出抗告狀。
                                      書記官  陳　秀　慧
中　　華　　民　　國　　94　　年　　7 　　月　　25　　日
